# 修改不利的非市场条件股份支付处理

提问人：Ryan_q 时间：2021-05-17 18:01:08
@chenyiwei，陈版主，如题有一问题想请教：
1 、公司新授予股份支付给职工并约定非市场条件，收入增长率10%即可行权。
由于外部因素，公司修改的非市场条件产生了不利影响，收入应当增长率达到30%才可行权。
处理：
a、公司当年收入增长率为10%达到了原来的增长率，是否仍然确认费用，资本公积（如果企业以不利于职工的方式修改了可行权条件，如延长等待期、增加或变更业绩条件（非市场条件）,未来在处理上不会考虑这些不利条件），此时不授予，但仍确认损益及资本公积是否合理？
b、公司当年收入增长率为20%达不到了原来的增长率，达到了原来的增长率,是否仍然确认费用，资本公积（如果企业以不利于职工的方式修改了可行权条件，如延长等待期、增加或变更业绩条件（非市场条件）,未来在处理上不会考虑这些不利条件），此时不授予，但仍确认损益及资本公积是否合理？
c、公司收入增长为30%,均符合，正常授予确认即可。d、公司增长率为9%,达不到了原来的增长率，也达不到新的增长率，此时不确认费用，资本公积，表明授予的权益工具数量为零。会计处理和在等待期内提前离职相同。
问陈版主，该处理是否正确，请指教！

回答人：chenyiwei
a、此时仍应确认原方案下的费用和资本公积。
b、此时如果按照修改前的条件是可以满足行权条件的，故仍应按修改前的原方案确认费用和资本公积。
c、正常确认费用和资本公积。